臺灣嘉義地方法院刑事裁定
111年度撤緩字第44號
聲  請  人  臺灣嘉義地方檢察署檢察官
受  刑  人  蕭瑋廷

上列受刑人因加重詐欺等案件，經檢察官聲請撤銷緩刑之宣告（
109年度執保字第77號），本院裁定如下：
    主  文
聲請駁回。
    理  由
一、聲請意旨略以：受刑人蕭瑋廷前因詐欺案件，經本院以108
    年度訴字第590號判決判處有期徒刑1年4月，緩刑3年，於民
    國109年4月29日確定。惟受刑人於緩刑前因故意犯偽證案件
    ，經本院以110年度嘉簡字第223號判決判處有期徒刑3月，
    於110年3月29日（聲請書誤載為110年12月13日，應予更正
    ）確定。又因違反刑法第74條第2項第5款所定負擔情節重大
    ，受刑人缺乏悛悔遷善情狀，足認原宣告之緩刑難收其預期
    效果，有執行刑罰之必要，依刑法第75條之1第1項第1、4款
    之規定，得撤銷其緩刑之宣告，爰依刑事訴訟法第476條規
    定聲請撤銷等語。
二、受緩刑之宣告而有下列情形之一，足認原宣告之緩刑難收其
    預期效果，而有執行刑罰之必要者，得撤銷其宣告：二、緩
    刑期內因故意犯他罪，而在緩刑期內受6月以下有期徒刑、
    拘役或罰金之宣告確定者。四、違反第74條第2項第1款至第
    8款所定負擔情節重大者，刑法第75條之1第1項第2款、第4
    款定有明文。而上開條文係於94年2月2日增訂，其立法意旨
    略以：關於緩刑之撤銷，現行法第75條第1項固已設有兩款
    應撤銷緩刑之原因；至得撤銷緩刑之原因，則僅於保安處分
    章內第93條第3項與撤銷假釋合併加以規定，體例上不相連
    貫，實用上亦欠彈性。外國立法例，德國現行刑法第56條及
    奧地利現行刑法第53條，均有「撤銷」與「得撤銷」兩種原
    因，爰參酌上開立法例增訂本條，於第1項分設4款裁量撤銷
    之原因，現行關於緩刑前或緩刑期間故意犯他罪，而在緩刑
    期內受得易科罰金之有期徒刑之宣告者，列為應撤銷緩刑之
    事由，因認過於嚴苛，而排除第75條應撤銷緩刑之事由，移
    列至得撤銷緩刑事由，俾使法官依被告再犯情節，而裁量是
    否撤銷先前緩刑之宣告；其次，如有前開事由，但判決宣告
    拘役、罰金時，可見行為人仍未見悔悟，有列為得撤銷緩刑
    之事由，以資彈性適用。修正條文第74條第2項增列法院於
    緩刑期間內，得命犯罪行為人於緩刑期內應遵守之事項（例
    如向被害人支付相當數額、向公庫支付一定之金額、接受精
    神、心理輔導、提供義務勞務或其他為預防再犯之事項），
    明定違反該條所定事項情節重大者，得撤銷其緩刑宣告，以
    期週延。至於所謂「情節重大」，係指：受判決人顯有履行
    負擔之可能，而隱匿或處分其財產、故意不履行、無正當事
    由拒絕履行或顯有逃匿之虞等情事而言。又本條採用裁量撤
    銷主義，賦與法院撤銷與否之權限，特於第1項規定實質要
    件為「足認原宣告之緩刑難收其預期效果，而有執行刑罰之
    必要」，供作審認之標準。易言之，於上揭「得」撤銷緩刑
    之情形，法官應依職權本於合目的性之裁量，妥適審酌受刑
    人所犯前後數罪間，關於法益侵害之性質、再犯之原因、違
    反法規範之情節是否重大、受刑人主觀犯意所顯現之惡性及
    其反社會性等各情及於緩刑期間內違反應遵守事項之情節是
    否重大，是否已使前案原為促使惡性輕微之被告或偶發犯、
    初犯改過自新而宣告之緩刑，已難收其預期之效果，而確有
    執行刑罰之必要，此與刑法第75條第1項所定2款要件有一具
    備，即毋庸再行審酌其他情狀，應逕予撤銷緩刑之情形不同
    。
三、經查：
　㈠受刑人前因加重詐欺等案件，經本院以108年度訴字第590號
    判決判處有期徒刑1年4月，緩刑3年，並向指定之政府機關
    、政府機構、行政法人、社區或其他符合公益目的之機構或
    團體，提供200小時之義務勞務，緩刑期內付保護管束，於1
    09年4月29日確定，緩刑期間為109年4月29日至112年4月28
    日（下稱Ａ案）。受刑人又於上開緩刑期內之109年7月9日下
    午2時30分，因犯偽證罪，經本院以110年度嘉簡字第223號
    判決判處有期徒刑3月，於110年3月29日確定（下稱Ｂ案）等
    情，有Ｂ案判決書及臺灣高等法院被告前案紀錄表等件在卷
    可稽，則受刑人有於緩刑期內因故意犯他罪，而在緩刑期內
    受有期徒刑3月宣告確定乙節，足堪認定。聲請意旨認受刑
    人於緩刑期前故意犯Ｂ案，經法院判決確定而有第75條之1第
    1項第1款之事由，容有誤會，附此敘明。
　㈡惟受刑人所犯Ａ案為加重詐欺案件，所犯Ｂ案之犯罪事實係於
    法院審理時，就是否有向他人購買毒品咖啡包此等案情重要
    關係事項，於具結後為虛偽陳述等情，有臺灣高等法院被告
    前案紀錄表、Ｂ案判決書等件附卷足憑，是衡諸受刑人所犯Ａ
    案之罪名與Ｂ案迥異，依據現有卷證，亦可見Ａ、Ｂ二案之犯
    罪型態、罪質不同，實難逕以此認受刑人有何一再漠視法規
    範之惡意。又Ｂ案經宣告有期徒刑3月，僅略高於最低法定刑
    度，犯罪情節尚非重大，自難僅因受刑人於緩刑期內故意犯
    Ｂ案，遽行推認其Ａ案中所宣告之緩刑，有何執行刑罰必要之
    情形。檢察官又未能提出除上開Ｂ案判決以外之其他積極證
    據足以認定或具體說明受刑人有何緩刑難收其預期效果，而
    有執行刑罰必要之情形，從而，檢察官此部分主張，尚難認
    有據。
　㈢聲請意旨雖又主張受刑人違反刑法第74條第2項第5款所定負
    擔情節重大，缺乏悛悔遷善情狀，足認原宣告之緩刑難收其
    預期效果，有執行刑罰之必要等語，然檢察官之聲請書僅泛
    以上詞指稱，就受刑人有何違反第74條第2項第5款所定負擔
    之情節、該情節如何重大、受刑人如何有執行刑罰之必要等
    節，均未具體說明，難認已盡其釋明責任。至由檢察官所提
    出之卷證資料（含義務勞務工作日誌、觀護輔導紀要等資料
    ），雖可知受刑人尚未履行完成Ａ案諭知緩刑之負擔即義務
    勞務200小時，且受刑人履行之進度緩慢、態度消極，然本
    案緩刑期間尚未屆滿，受刑人亦非從未執行義務勞務，則受
    刑人履行進度緩慢及態度消極之情形究竟為何、該情形是否
    已達違反緩刑所命負擔情節重大之程度、Ａ案所宣告之緩刑
    有何因而難收其預期效果之處等節，亦均未見檢察官有任何
    說明，要難認檢察官已釋明受刑人有違反Ａ案判決緩刑宣告
    所定負擔情節重大及有執行刑罰必要之事實，本院實無從據
    以為裁量。
　㈣綜上所述，檢察官聲請撤銷Ａ案判決之緩刑宣告，礙難准許，
    應予駁回。
四、依刑事訴訟法第220條，裁定如主文。
中　　華　　民　　國　　111 　年　　8 　　月　　24　　日
                  刑事第六庭  法  官  官怡臻
上列正本證明與原本無異。
如不服本裁定，應於裁定送達後5 日內向本院提出抗告狀（應附
繕本）。
中　　華　　民　　國　　111 　年　　8 　　月　　24　　日
                              書記官  李彥廷